【裁判字號】    89,簡上,68
【裁判日期】    890522
【裁判案由】    毀損
【裁判全文】
臺灣板橋地方法院刑事判決                          八十九年度簡上字第六八號
    上  訴  人
    被      告  甲○○
右列上訴人因毀損案件，不服本院八十九年度板簡字第三三六號中華民國八十九年三
月十三日第一審判決（聲請案號：八十八年度偵字第一九０二二號），提起上訴，本
院管轄之第二審合議庭判決如左：
    主  文
原判決撤銷。
本件公訴不受理。
    理  由
一、公訴意旨略以：被告甲○○於民國八十八年七月五日十六時三十分許，欲搭乘屬
    台北汽車客運股份有限公司（下稱台北客運公司）所有，為司機劉章欽所駕駛，
    斯時正在台北縣永和市○○路○段與永和路口前因紅燈暫停於內側車道，車牌號
    碼為ＦＫ－六七九號之「二四三」路公車，劉章欽雖見甲○○欲上車，但因該處
    非站牌區之故，遂不讓其上車，詎料甲○○竟一時氣憤，在該處內側車道上，基
    於毀損之犯意，以其手持雨傘一支（並未打開）之前端，接續敲擊該公車右前側
    之車門玻璃數下，使該車門玻璃因而破裂受損，足以生損害於台北客運公司，因
    認被告涉有刑法第三百五十四條毀損罪嫌。
二、按告訴乃論之罪，未經合法告訴者，應諭知不受理之判決；又犯罪之被害人及其
    配偶、法定代理人得為告訴，無得為告訴之人或得為告訴之人不能行使告訴權者
    ，該管檢察官得依利害關係人之聲請，或依職權指定代行告訴人，刑事訴訟法第
    三百零三條第三款、第二百三十二條、第二百三十三條第一項、第二百三十六條
    第一項分別定有明文。
三、本件被告甲○○涉有毀損罪嫌，公訴人認係犯刑法第三百五十四條第毀損罪，依
    同法第三百五十七條之規定，係告訴乃論之罪。經查，本件遍閱偵查卷全卷卷宗
    ，並未見被害人台北客運公司依法提出告訴，而被害人台北客運公司之司機劉章
    欽雖於警訊時，經警訊以：你是否要提出毀損告訴？時，答以：「願意」一詞，
    惟查劉章欽並非犯罪之被害人，亦非被害人台北客運公司之法定代理人，其提起
    本件告訴，本非合法。雖劉章欽於警訊時，另提出被害人台北客運公司代表人顏
    惠忠所出具之委任狀一紙，惟該委任狀係「民事委任狀」，其上並載明：「為『
    損害賠償』事件委任人茲委任受任人為訴訟代理人就本事件有為一切訴訟行為之
    權：：：」等語，亦有該委任狀附於偵查卷（第十頁）可按，準此，僅得認定被
    害人台北客運公司有委任劉章欽提起民事損害賠償之權利，尚難據該民事委任狀
    ，遽認被害人台北客運公司有委任劉章欽提出本件毀損之刑事告訴之權。綜上所
    述，本件被告所涉毀損案件，被害人之告訴尚難認為合法。
三、原審未注意本件並未經被害人台北客運公司合法告訴，即遽以對被告論罪科刑，
    尚有未洽，被告上訴意旨，雖未指摘及此，惟原判決既有可議，自難維持，應由
    本院予以撤銷改判，諭知本件公訴不受理之判決。
據上論斷，應依刑事訴訟法四百五十五條之一第一項、第三項、第三百六十九條第一
項前段、第三百六十四條、第三百零三條第三款，判決如主文。
本案經檢察官鄭嘉欣到庭執行職務。
中      華      民      國      八十九      年    五    月    二十二    日
                                  臺灣板橋地方法院刑事第二庭
                                      審判長法  官  梁  宏  哲
                                            法  官  高  玉  舜
                                            法  官  林  春  長
右正本證明與原本無異
本件不得上訴
                                            書記官  邱  美  龍
中      華      民      國      八十九      年    五    月    二十五    日


司法院資訊處製作；財團法人民間司法改革基金會備份。
